【裁判字號】    92,訴,270
【裁判日期】    920709
【裁判案由】    違反槍砲彈藥刀械管制條例
【裁判全文】
臺灣新竹地方法院刑事判決                          九十二年度訴字第二七號
    公  訴  人  臺灣新竹地方法院檢察署檢察官
    被      告  甲○○
右列被告因違反槍砲彈藥刀械管制條例案件，經檢察官提起公訴（九十二年度偵字第
五一二號），本院判決如左：
    主  文
甲○○未經許可，持有可發射子彈具有殺傷力之改造手槍，處有期徒刑捌月，併科罰
金新臺幣伍萬元，罰金如易服勞役，以新臺幣玖佰元即銀元佰元折算壹日。
扣案之仿ＧＬＯＣＫ一七型半自動手槍製造之改造手槍壹枝（槍枝管制編號0000
000000號，含彈匣壹個）及改造子彈參顆，均沒收。
    事  實
一、甲○○前於民國九十一年八月間，因犯毒品案件，經本院以九十一年度訴字第三
    ○六號判決判處有期徒刑八月，經上訴，再經台灣高等法院以九十一年度上訴字
    第二五二九號判決上訴駁回確定在案（目前仍在執行中，不構成累犯），詎仍不
    知警惕，自九十二年一月十五日起，以不詳方式，取得槍管為金屬材質且已暢通
    之仿ＧＬＯＣＫ一七型半自動手槍製造之改造手槍一枝（槍枝管制編號0000
    000000號，含彈匣一個）後，即基於持有槍枝之犯意，未經許可，持有上
    開改造手槍，並將之藏匿於其所使用之車牌號碼為七Ｕ－六六一六號自小客車後
    車廂內，迨於九十二年一月十八凌晨三時十分許，經警在新竹市○○路九九巷五
    一號查獲甲○○、陳錦樺、黃世璋、陳佑展、林吟蓉毒品案件（甲○○等五人涉
    有毒品危害防制條例犯行，另由臺灣新竹地方法院檢察署檢察官偵查），並由甲
    ○○向警方自首，於九十二年一月十八日十三時許，帶同警察前往停放在新竹市
    ○○○路旁之上開車輛後車廂內，主動交出上開槍枝及改造子彈六顆（已試射三
    顆），而得知上情。
二、案經新竹市警察局第二分局報請臺灣新竹地方法院檢察署檢察官偵查起訴。
    理  由
一、訊據被告甲○○對於在右揭時間、地點，帶同警方取出上開槍支及子彈之事實固
    坦承不諱，惟否認有何違反槍砲彈藥刀械管制條例之犯行，被告甲○○辯稱：槍
    及子彈是林童潤於九十二年一月十五日交給我的，他拿給我後，我回家打開紙袋
    才知道是槍支云云。然查，據林童潤於警訊時陳稱：我不認識甲○○，也沒有交
    付手槍給他等語在卷（見偵查卷第三八頁）；又縱上開槍枝確如被告所辯係取自
    林童潤處，惟被告於知悉林童潤所交付者為槍枝、子彈，且在明知未經許可不得
    持有上開槍枝、子彈之情況下，竟未立即將之交付警方處理，反而於數日後，因
    涉毒品案件為警查獲始主動交出上開槍枝、子彈，顯見被告主觀上具有持有槍枝
    、子彈之犯意甚明，被告前開辯解，不足採信。又上開扣案之手槍一枝（槍枝管
    制編號0000000000號，含彈匣一個）及子彈六顆，經送請鑑定結果，
    認係由仿ＧＬＯＣＫ一七型半自動手槍製造之玩具手槍換裝土造金屬槍管而成之
    改造手槍，可擊發適用之子彈，認具殺傷力；至子彈部分，其中四顆均係由土造
    金屬彈殼加裝直徑約九點○MM金屬彈頭而成之土造子彈，經取樣二顆實際試射，
    均可擊發，認均具殺傷力，另二顆認均係由玩具金屬彈殼加裝直徑約九點○MM金
    屬彈頭而成之改造子彈，經取樣一顆實際試射，可擊發，認具殺傷力等情，此有
    內政部警政署刑事警察局九十二年三月二十日刑鑑字第○九二○○一七五○六號
    槍彈鑑定書一件附卷可憑，並有取出槍彈之現場相片在卷足參，被告甲○○持有
    槍枝、子彈之犯行，應堪以認定。
二、核被告甲○○所為，係犯槍砲彈藥刀械管制條例第十一條第四項之未經許可，持
    有可發射子彈具有殺傷力之改造手槍罪以及同條例第十二條第四項之未經許可，
    持有子彈罪。被告甲○○以同一持有行為，同時持有改造手槍、改造子彈，觸犯
    構成要件相異之罪名，為異種想像競合，應從一重之未經許可，持有可發射子彈
    具有殺傷力之改造手槍罪處斷。又按犯本條例之罪自首，並報繳其持有之全部槍
    砲、彈藥、刀械者，減輕或免除其刑，槍砲彈藥刀械管制條例第十八條第一項前
    段定有明文。查本件被告甲○○主動向警方供出持有上開槍彈，並交出槍彈乙情
    ，有新竹市警察局第二分局刑事案件報告書一件在卷可稽，故應依該條例之規定
    ，減輕其刑。爰審酌被告雖未經許可，持有可發射子彈具有殺傷力之槍枝及子彈
    ，然未持以從事任何不法行為，及於警方查獲違反毒品危害防制條例案件時，主
    動供出槍枝等一切情狀，量處如主文所示之刑，並就併科罰金部分，諭知易服勞
    役之折算標準。
三、扣案之可發射子彈具殺傷力之仿ＧＬＯＣＫ一七型半自動手槍製造之改造手槍一
    枝（槍枝管制編號0000000000號，含彈匣一個）及改造子彈三顆，均
    屬違禁物，皆應依刑法第三十八條第一項第一款之規定宣告沒收。至於另扣案之
    改造子彈三顆，因已送驗射擊而不再具有殺傷力，爰不併為沒收之諭知。
據上論斷，應依刑事訴訟法第二百九十九條第一項，槍砲彈藥刀械管制條例第十一條
第四項、第十二條第四項、第十八條第一項前段，刑法第十一條前段、第四十二條第
二項、第三十八條第一項第一款、第五十五條，罰金罰鍰提高標準條例第二條，現行
法規所定貨幣單位折算新臺幣條例第二條，判決如主文。
本案經檢察官許麗美到庭執行職務。
中      華      民      國    九十二    年      七        月      九    日
                                臺灣新竹地方法院刑事第二庭
                                    法  官     魏  瑞  紅
右正本證明與原本無異。
如不服本判決，應於判決送達後十日內向本院提出上訴狀( 應附繕本 )，上訴於
臺灣高等法院。
                                    書記官     陳  凰  榆
中      華      民      國    九十二    年      七        月      九    日
附錄本案論罪科刑法條：
槍砲彈藥刀械管制條例第十一條第四項
未經許可，持有、寄藏或意圖販賣而陳列第一項所列槍枝者，處一年以上七年以下有
期徒刑，併科新臺幣七百萬元以下罰金。
槍砲彈藥刀械管制條例第十二條第四項
未經許可，持有、寄藏或意圖販賣而陳列子彈者，處五年以下有期徒刑，併科新臺幣
三百萬元以下罰金。


司法院資訊處製作；財團法人民間司法改革基金會備份。
